# 固定资产减值迹象判断

提问人：流波将月去 时间：2019-12-17 08:05:15
案例背景：
1 、ABC公司有一条固定资产，产能设计为年产 10 万吨甲产品，甲产品既可以直接出售，也可以作为原材料输送到另一条产线用于生产乙产品。
2 、 2018 年生产了 8 万吨甲产品，其中 3 万吨用于自用（能够满足自用需要），富余的 5 万吨用于出售。
3 、乙产品毛利较好，甲产品直接对外出售的 5 万吨是亏损，毛利率为-20%。
4 、之所以亏损还要生产是因为该条产线的造价较高，不生产会导致更多的亏损，生产可降低固定生产成本。
疑问：一般来说生产线的毛利率为负数是存在减值迹象的，但是 ABC 公司的该条生产线完全自用是盈利的，对外出售却又是负毛利的，请问在这种情况下如何判断减值呢？

回答人：chenyiwei
根据主帖所述情况，建议在预测该生产线所属资产组的未来现金流量时，合理预测产出的甲产品用于进一步加工为乙产品和直接对外出售的数量和比例，对于预计将用于加工乙产品的部分，按乙产品的预计售价减去进一步加工成本和销售费用测算其对应的现金流；对直接销售的部分按甲产品预计售价减去相关税费测算对应现金流，两者相加得到该生产线的整体现金流预测数，在此基础上测算该生产线的预计可收回金额。